【裁判字號】    95,交聲,708
【裁判日期】    951214
【裁判案由】    違反道路交通管理處罰條例聲明異議
【裁判全文】
臺灣士林地方法院交通事件裁定         95年度交聲字第708號
原處分機關  交通部公路總局臺北區監理所
異  議  人
即受處分人  甲○○
上列異議人即受處分人因違反道路交通管理處罰條例案件，對於
交通部公路總局臺北區監理所95年8 月2 日所為之處分（原處分
案號：北監自裁字第裁40-R00000000號），聲明異議，本院裁定
如下：
      主  文
異議駁回。
      理  由
一、原處分意旨略以：異議人即受處分人甲○○於民國95年6 月
    18日凌晨0 時45分在臺北縣與基隆市縣市交界處之西濱公路
    上為警稽查發覺其所駕駛之車牌號碼8V-2006 號自用小客車
    有底盤變更，不申請公路主管機關施行臨時檢驗而行駛之情
    形，故依道路交通管理處罰條例第18條規定，裁處異議人罰
    鍰新臺幣1,800 元，並責令檢驗等語。
二、聲明異議意旨略以：異議所有前開車車於94年8 月購入至今
    ，並未加裝任何非法改裝物品，所使用之避震套件皆為原廠
    標緻Sport 之套件，該車原設計屬於高低可調之扭力桿型避
    震器云云。
三、經查被告所有之車牌號碼8V-2006 號自用小客車於2001年12
    月出廠，排汽量為1587CC，廠牌為PEUGEOT ，車輛型式為20
    6CC 敞蓬轎式，此有車號查詢汽車車籍資料1 份及照片4 張
    附卷可證，堪信為真實。而此種敞蓬轎式車，原車身高度為
    1380或1365公厘，前後避震器未設計高低調整機構，此有英
    屬維京群島商協和國際股份有限公司台灣分公司95年12月7
    日協字第950015號函暨所附交通部車輛型式安全審驗合格證
    明書影本1 份附卷可稽，堪予認定。又被告於95年6 月18日
    凌晨0 時45分在臺北縣與基隆市縣市交界處之西濱公路上為
    警稽查時，經測得其所有車牌號碼8V-2006 號自用小客車，
    因裝置高低可調整之避震器，致車身高度為127 公分，且未
    向公路主管機關申請臨時檢驗等情，此經異議人自承其車輛
    為高低可調之避震器，但毋須接受檢驗等語，並警經將當場
    測得之車身高度記載於基隆市警察局舉發違反道路交通管理
    事件通知單之舉發事實欄，且異議人未為爭執，另有稽查照
    片4 張附卷可證，均可信為真實。據此，被告所駕駛之前揭
    車輛車身高度，應係因變更、調換原車之懸吊系統（即避震
    器）為可調整高度式，並將懸吊系統調低，致車身高度低於
    原經交通部車輛型式安全審驗合格之原車高度，且未向公路
    主管機關申請臨時檢驗，甚為明確。
四、按行為後法律或自治條例有變更者，適用行政機關最初裁處
    時之法律或自治條例。但裁處前之法律或自治條例有利於受
    處罰者，適用最有利於受處罰者之規定，行政罰法第5 條定
    有明文。又按所為底盤，原包括懸吊系統。查被告行為時，
    道路交通管理處罰條例第18條規定：汽車底盤變更或調換，
    不申請公路主管機關施行臨時檢驗而行駛者，處汽車所有人
    600 元以上1,200 元以下罰鍰，並責令其檢驗。惟道路交通
    管理處罰條例於94年12月28日已修正公布，延自95年7 月1
    日起施行，並前開第18條文改列為同條第1 項，另將罰鍰之
    金額提高為新臺幣2,400 元以上9,600 元以下罰鍰。經比較
    異議人行為時，與行為後變更施行之前揭處罰規定，以異議
    人行為時之規定，較有利於異議人，自應依行政罰法第5 條
    但書規定，適用94年12月28日修正公布95年7 月1 日施行前
    之道路交通管理處罰條例第18條規定處罰。而本件異議人所
    有車輛經變更、調換懸吊系統，未申請公路主管機關施行臨
    時檢驗，已認定如前，其行為應依前揭說明處罰，尚無疑義
    。原處分機關據以裁處異議人罰鍰新臺幣1,800 元，並責令
    檢驗，尚無違誤，異議人猶執前詞，聲明異議，為無理由，
    應予駁回。
據上論斷，應依道路交通案件處理辦法第19條，裁定如主文。
中    華    民    國    95    年    12    月    14    日
                  交通法庭法  官  周群翔
以上正本證明與原本無異。
如不服本裁定，應於送達後5 日內，向本院提出抗告狀。
                          書記官  劉育君
中    華    民    國    95    年    12    月    14    日


司法院資訊處製作；財團法人民間司法改革基金會備份。
